【裁判字號】    89,上易,901
【裁判日期】    890229
【裁判案由】    業務侵占
【裁判全文】
臺灣高等法院臺中分院刑事判決          民國八十九年度上易字第九○一號
    上  訴  人
    即  被  告  甲○○
右上訴人因業務侵占案件，不服台灣台中地方法院中華民國八十九年二月廿九日第一
審判決（民國八十八年度易字第三四三八號，起訴案號：台灣台中地方法院檢察署民
國八十八年度偵字第一三００五號），提起上訴，本院判決如左：
    主      文
原判決撤銷。
甲○○無罪。
    理      由
一、公訴意旨略以：甲○○係台中縣大里市○○路山腳巷十四號新民農牧場丙○○僱
    用之司機，負責送貨，向客戶收取貨款為其附隨業務，於民國（下同）八十七年
    七月十日，載運新民農牧場之雞隻前往台東縣鹿野鄉瑞豐村新豐六八之一號交付
    買受人丁○○時，曾向丁○○收取其中之部分貨款新台幣（下同）十三萬元（面
    額十萬元之支票一張及現款三萬元）後，竟意圖為自己不法之所有，將其業務上
    所持有之上開貨款侵占入己。嗣經新民農牧場之陳作新向丁○○索貨款時，始發
    現上情。因認甲○○犯有刑法第三百三十六條第二項之業務侵占罪嫌云云。
二、按犯罪事實應依證據認定之，無證據不得推定其犯罪事實，刑事訴訟法第一百五
    十四條，定有明文。又告訴人之告訴，係以使被告受刑事訴追為目的，是其陳述
    是否與事實相符，仍應調查其他證據以資審認，最高法院五十年台上字第一三０
    ０號著有判例。
三、本件上訴人認甲○○有上開業務侵占犯行，無非以告訴人陳作新之告訴及證人黃
    淑姬之證述為主要論據。惟訊之被告甲○○堅決否認有上揭業務侵占之事實，辯
    稱，該十三萬元是其向丁○○借款的，並非貨款，其當日向丁○○借取十三萬元
    ，其中三萬元是現金，丁○○扣除利息三千元，實給二萬七千元，另十萬元是支
    票，丁○○扣除利息三千元，開具九萬七千元之支票交執，該支票丁○○之妻張
    含笑所有，為台東中小企業銀行票號第０三二七九九號等語。雖丁○○亦到庭結
    證，該十三萬元是貨款，非借款，其與甲○○並無交情，不可能借予金錢，並謂
    其開具之上開支票，係十萬元，並非九萬七千元云云。而其函寄本院之該支票票
    根，亦載明係十萬元。然經本院函請上開銀行寄該支票影本，其上載明係九萬七
    千元，且貨款既係十三萬元，自不可能簽交九萬七千元之支票。足見丁○○之結
    證，與事實不符，自無可採，其簽交告訴人之證明書內載被告向其收取之十三萬
    元是貨款，亦與事實不符，委無可採。從而告訴人丙○○依該證明書而指訴被告
    業務侵占亦與事實不符，證人黃淑姬係告訴人之媳婦，所言難免偏頗，亦難採信
    。其餘復查無任何積極證據足以證明被告有業務侵占之事實，要難令負該項刑責
    。原審不察，遽對被告論罪科刑，核有未合。上訴人即被告上訴意旨，執此指摘
    原審判決不當，顯有理由，自應由本院加以撤銷，諭知甲○○無罪。
據上論斷，應依刑事訴訟法第三百六十九條第一項前段、第三百六十四條、第三百零
一條第一項，判決如主文。
本案經檢察官乙○○到庭執行職務。
中      華      民      國    八十九     年      九       月     十三   日
                                  臺灣高等法院臺中分院刑事第七庭
                                        審判長法  官  林  榮  龍
                                              法  官  江  錫  麟
                                              法  官  黃  日  隆
右正本證明與原本無異。
不得上訴。
                                          書記官  林  端  容
中      華      民      國    八十九     年      九       月     十六   日
                                                                        Ｉ


司法院資訊處製作；財團法人民間司法改革基金會備份。
